臺灣高等法院刑事判決
109年度上訴字第4072號
上  訴  人  
即  被  告  邱毓揮
上列上訴人因傷害案件，不服臺灣新北地方法院於中華民國109
年9月8日所為109年度審訴字第1468號第一審判決（起訴案號：
臺灣新北地方檢察署109年度偵字第11249號），提起上訴，本院
判決如下：
    主  文
上訴駁回。
邱毓揮緩刑貳年。
    事  實
一、邱毓揮於民國109年3月22日凌晨1時6分許，在新北市○○區○○
    街00號某燒烤店前，因細故與廖偉竣發生口角爭執，竟基於
    傷害之犯意，持店內菜刀攻擊廖偉竣背部，致廖偉竣受有背
    部刺傷3×1×1.5公分之傷害。
二、案經廖偉竣訴由新北市政府警察局海山分局報請臺灣新北地
    方檢察署檢察官偵查起訴。
    理  由
壹、證據能力：
　　本院認定犯罪事實所憑之供述證據及非供述證據，檢察官、
    被告於本院準備程序均同意作為本案證據（本院卷第53至55
    頁），且迄本院言詞辯論終結前均未聲明異議，無證據足認
    係公務員違背法定程序所取得，亦無顯不可信或不得作為證
    據之情形，經本院於審判期日依法進行調查提示，均有證據
    能力。
貳、實體方面：
一、認定事實所憑之證據及理由：
    上揭事實，業據上訴人即被告邱毓揮於偵查、原審及本院審
    理時均坦承不諱(偵卷第102頁、原審卷第62頁、本院卷第89
    頁），核與證人即告訴人廖偉竣於偵訊時之指證情節（偵卷
    第109至110頁）相合，且有在場證人何建勳於偵訊時（偵卷
    第110至111頁）、鐘銘傳於警詢時之證述（偵卷第33至35頁
    ）可參，並有菜刀1把扣案可供佐證，及新北市政府警察局
    海山分局扣押筆錄、扣押物品目錄表（偵卷第41至45頁）、
    案發現場、扣案物及告訴人傷勢照片（偵卷第55至77頁）、
    亞東紀念醫院診斷證明書及告訴人術後照片（偵卷第119至1
    21頁）附卷可稽，足認被告之自白與事實相合。從而，本案
    事證明確，被告犯行堪以認定。
二、論罪及駁回上訴之理由：
    核被告所為，係犯刑法第277條第1項之傷害罪。原審以被告
    犯行事證明確，適用刑法第277條第1項、第41條第1項前段
    等規定，審酌被告與告訴人素不相識，僅因細故發生口角，
    不思以理性方式處理，竟實施本件傷害犯行，致告訴人受有
    上述傷勢，惟考量犯後坦承犯行，兼衡其教育程度、職業、
    家庭經濟、生活狀況，及未於原審辯論終結前與告訴人和解
    及賠償損害等一切情狀，量處有期徒刑3月，並諭知如易科
    罰金，以新臺幣1千元折算1日。且說明扣案之菜刀1把，非
    屬被告所有，亦非違禁物或應義務沒收之物，爰不予宣告沒
    收。經核原判決之認事用法均無違誤，量刑亦屬妥適。被告
    未能具體指摘原判決有何認事用法違誤或量刑不當情形，其
    提起本件上訴，請求從輕量刑云云，為無理由，應予駁回。
三、緩刑：
    被告於5年內未曾因故意犯罪受有期徒刑以上刑之宣告，有
    本院被告前案紀錄表可稽，其不思理性處理糾紛，持刀傷害
    告訴人，固應非難，惟念其於偵查及審理中均認罪不諱，良
    有悔意，並於本院審判程序中與告訴人成立和解，付清賠償
    金，告訴人當庭表示願意原諒被告，同意給予緩刑機會等情
    ，此觀筆錄記載甚明（本院卷第66頁），並有本院和解筆錄
    可憑（本院卷第69頁），並考量本案係屬偶發性事件，歷此
    偵審及刑之宣告教訓，應知警惕，因認對於被告所宣告之刑
    ，以暫不執行為適當，爰併予宣告緩刑2年，以勵自新。
據上論斷，應依刑事訴訟法第368條，刑法第74條第1項第2款，
判決如主文。
本案經檢察官王涂芝提起公訴，檢察官卓俊吉到庭執行職務。
中　　華　　民　　國　　110 　年　　1 　　月　　28　　日
              　　刑事第六庭    審判長法　官  劉方慈
                                      法　官  許曉微
                                      法　官  朱嘉川
以上正本證明與原本無異。
如不服本判決，應於收受送達後20日內向本院提出上訴書狀，其
未敘述上訴之理由者並得於提起上訴後20日內向本院補提理由書
（均須按他造當事人之人數附繕本）「切勿逕送上級法院」。
                                      書記官  尤朝松
中　　華　　民　　國　　110 　年　　1 　　月　　28　　日
附錄本案論罪科刑法條全文：
中華民國刑法第277條
傷害人之身體或健康者，處5年以下有期徒刑、拘役或50萬元以
下罰金。
犯前項之罪，因而致人於死者，處無期徒刑或7年以上有期徒刑
；致重傷者，處3年以上10年以下有期徒刑。